臺灣新竹地方法院民事小額判決  
111年度竹小字第334號
原      告  朱威宇    現於法務部○○○○○○○○
被      告  葉智明    現於法務部○○○○○○○
上列當事人間損害賠償事件，本院於民國111年6月17日辯論終結
，判決如下：
    主      文
被告應給付原告新臺幣伍仟元。
訴訟費用新臺幣壹仟元由被告負擔。
本判決得假執行。
    事實及理由
一、原告起訴主張：被告於民國111年4月6日吃早餐時間，在新
    竹看守所2舍9房，將原告要喝的豆漿倒入馬桶，遭原告罵浪
    費，被告因此用腳踢原告的臉，將原告推倒拳打腳踢，所幸
    原告大聲呼叫主管，主管趕來制止，並未出現皮肉傷，但已
    造成原告心靈創傷，故請求精神賠償新臺幣（下同）5,000
    元。並聲明：被告應給付原告5,000元。
二、被告則以：伊只以輕輕用腳踹原告脖子部分，並沒有造成原
    告身體的傷害，當時原告要起來，伊把他按倒，用手去打他
    的嘴巴，但只是輕輕打。伊沒有造成原告的精神傷害，伊認
    為原告求償金額並不成立等語。並於本院聲明：駁回原告之
    訴。
三、本院之判斷：
（一）按民法第195條第1項所稱之「身體」，係指人之整個肉體
      之完整，包括體外的軀體與四肢，體內的器官及齒牙等，
      破壞身體之完整性，即構成對身體的侵害，例如打人耳光
      、剪人頭髮等均是對身體的侵害。本件原告雖未能提出證
      據以證明其因被告毆打致身體所受傷害之具體情形，然被
      告自陳其輕輕用腳踹原告的脖子，用手打原告嘴巴，顯見
      被告之行為應已侵害原告身體之完整性，被告主張其行為
      並未造成原告身體上的傷害等語，尚非可採。原告因被告
      行為，致其身體完整性受到侵害，原告主張其因受此侵害
      ，致精神受有痛苦，應為可採。
（二）再按因故意或過失不法侵害他人之權利者，負損害賠償責
      任；不法侵害他人之身體、健康，被害人雖非財產上之損
      害，亦得請求賠償相當之金額，民法第184條第1項前段、
      第195條第1項定有明文。查被告上開故意行為，侵害原告
      身體健康之事實，已如上述，而被告之不法行為與原告所
      受身體傷害間，亦有相當之因果關係，則被告自應就其故
      意行為負損害賠償責任。是原告請求被告賠償精神慰撫金
      ，自屬有據。
（三）末按被害人所得請求賠償相當金額之慰撫金，法院在為量
      定時，應斟酌該加害人之所受之傷害、身分、地位及經濟
      狀況等關係定之；且此部分非財產上損害之慰藉金，固非
      如財產損失之有價額可以計算，但仍應以被害人精神上所
      受之苦痛為準據，亦即應審酌加害人之地位，暨其他一切
      情事，俾資為審判之依據。原告因被告之故意行為而有如
      上所述之傷害。茲原告高中休學，110年度無所得亦無財
      產；被告國中畢業，110年度無所得，名下有1筆不動產，
      總額72萬餘元，業經兩造於本院供陳在卷，並經本院依職
      權調閱稅務電子閘門財產所得調件明細表在卷可參。本院
      審酌上情，認原告請求被告給付非財產上損害賠償金額，
      以5,000元為適當。
四、綜上所述，原告依侵權行為之法律關係，請求被告賠償5,00
    0元，為有理由，應予准許。
五、本件係適用小額訴訟事件為被告敗訴之判決，應依職權宣告
    假執行，並於判決時確定訴訟費用額如主文第2項所示之金
    額。
據上論結，本件原告之訴為有理由，依民事訴訟法第436條之23
、第436條第2項、第78條、第436條之19第1項、第436條之20，
判決如主文。
中　　華　　民　　國　　111 　年　　6 　　月　　30　　日
                  新竹簡易庭  法  官  邱玉汝
以上正本證明與原本無異。
如對本判決上訴，非以其違背法令為理由不得為之，且須於判決
送達後20日內向本院提出上訴狀並記載上訴理由（須按他造當事
人之人數附繕本）；如委任律師提起上訴者，應一併繳納上訴審
裁判費。
中　　華　　民　　國　　111 　年　　6 　　月　　30　　日
                              書記官  蕭宛琴